最高法院刑事裁定　　　　　　　　　　111年度台抗字第468號
抗　告　人　潘虹妤


上列抗告人因違反毒品危害防制條例等罪案件，不服臺灣高等法
院中華民國111年2 月25日駁回其聲請再審之裁定（110年度聲再
字第449號），提起抗告，本院裁定如下：
    主  文
抗告駁回。
    理  由
一、本件原裁定以抗告人潘虹妤因違反毒品危害防制條例等罪案
    件，對原審法院109年度上訴字第998號（下稱本案）確定判
    決，依刑事訴訟法第420 條第1項第6款規定聲請再審及停止
    刑罰之執行；惟其聲請與刑事訴訟法第420條第1項各款規定
    之要件不符而無理由，應予駁回。
二、按再審制度，目的在調和維護法安定性與發現真實正確裁判
    實踐具體正義間的衝突，本質上，係就確定判決一事不再理
    之法律效力予以顛覆之非常救濟制度，故得執以開啟再審程
    序之新事實、新證據，自應做與規範本旨相符之合目的性限
    制。鑑此，刑事訴訟法第420 條第1項第6款所規定，得據以
    聲請再審的新事實、新證據，非但內容係未經原確定判決法
    院調查審酌，尚且須執以與原確定判決已調查審酌之舊證據
    綜合判斷，從形式上觀察，即具有足以動搖原確定判決事實
    認定之可能性，二者兼備，始足當之。至於原確定判決所為
    ，影響事實認定之證據詮釋與取捨本身有無違誤、理由之論
    述有無矛盾、法律論述是否正確，均屬判決是否違背法令之
    問題，核與得聲請再審之法定事由不符。
三、本件原裁定認抗告人再審之聲請無理由之意旨略以：
  ㈠原確定判決認定抗告人有其附表（下稱附表）所示販賣第三
    級毒品愷他命及含第三級毒品之咖啡包予徐承毅，計八次之
    事實，主要係依憑抗告人於偵訊及第一審審理初訊時所為關
    於販賣、交付該等愷他命予之自白，佐以證人徐承毅、吳○
    恩、郭庭維等之供證，卷附通訊監察譯文、行動電話紀錄及
    翻拍照片、微信訊息資料、通聯調閱等為據；就抗告人否認
    販賣毒品咖啡包部分之犯行，及嗣於本案原審法院審理中就
    販賣愷他命部分，翻稱非販賣，僅係代買、轉讓云云，亦以
    販賣毒品咖啡包部分犯行，分別業經徐承毅、吳○恩於偵查
    及第一審審理中證述明確，並有卷附通訊監察譯文、自徐承
    毅處扣得之毒品咖啡包及其確含第三級毒品之鑑定書可佐；
    未販賣牟利之辯解，不僅與抗告人上開販賣毒品之自白不符
    ，亦與若無利可圖，自無甘冒刑事訴追風險而無端供應他人
    毒品之常情有違等語，說明不予採信之理由。
  ㈡本件聲請意旨主張為新證據之郭庭維道歉信，其內容所稱「
    因為我自己要施用買不到所以請你幫忙載我去買，都沒拿錢
    給你」等語，縱屬實在，亦僅係關於抗告人與其他第三人郭
    庭維間之交易毒品情形，核與本案抗告人、徐承毅間交易毒
    品，抗告人是否有營利意圖之待證事項，毫無關聯性，本不
    足採為本案認定事實之證據，遑論動搖本案確定判決認定抗
    告人有營利意圖之結果。另抗告意旨主張為新證據，用以證
    明抗告人不可能身處附表編號4、5所示毒品交易現場之張翔
    如證明書及所附通訊軟體對話內容，其中與本案有關聯性之
    內容：「2018年5月27日00：28」、張翔如向「Yi Jie Lee
    」表示「剛剛我們在一起啊」；「2018年5 月30日下午11：
    01」，抗告人向張翔如表示「等等載瘋子回去」等，因距上
    開毒品交易時間尚有餘裕，亦無從證明抗告人未能依時至宜
    蘭縣與徐承毅交易毒品，故俱非足以動搖本案確定判決結果
    之證據。
  ㈢至聲請意旨執以指摘本案確定判決違誤之原裁定理由一（二
    ）所示違背經驗法則、前後或彼此不一，與原存在卷之事證
    不符之徐承毅、吳○恩、郭庭維供述及通訊監察譯文等各項
    證據中，除1.④所指徐承毅於另案107年7月12日偵查中供稱
    ：其毒品來源另有其人等語外，其餘均經本案確定判決調查
    、審酌後，或於理由中論述取捨判斷，或逕予捨棄不採，均
    非屬未經調查斟酌之新證據，與上開再審規定之要件不符；
    至該未經審酌之徐承毅偵查中供述，遑論施用毒品者之毒品
    來源本不一而足，況徒憑該另案證言一端，殊不足動搖本案
    確定判決綜合上開原既存事證所為之抗告人本案犯罪事實之
    認定，尤不待言。
四、經查：
    依上開本案確定判決意旨，其認定抗告人販賣第三級毒品八
    次之犯罪事實，除依憑抗告人之自白外，並有卷附與該自白
    相符而足以證明其真實性之其他各項補強證據為佐；且抗告
    人於該本案訴訟過程中，或否認關於毒品咖啡包部分犯行，
    或事後翻供，否認有營利意圖，然就確有於附表各編號所示
    時、地交付毒品予徐承毅一節，則始終坦承不諱，未曾有何
    爭執，顯已承認抗告人於各次毒品交易時在場之事實；即連
    本件聲請意旨對抗告人於本案偵、審過程中之上開自白、供
    述，亦未有任何質疑，是原裁定認抗告人本件聲請所提出之
    上開各項用以證明其未能於附表編號4、5所示時、地進行毒
    品交易之不在場證明，均不足動搖本案確定判決認定之事實
    ，顯無不合。抗告意旨或重以業經本案確定判決審酌之抗告
    人與徐承毅間通話內容，及徐承毅於本案第一審審理所稱10
    7年5月27日當天無毒品交易云云等原既存之事證，或猶以上
    開張翔如所書證明書及所附通訊軟體對話內容為據，仍執上
    開陳詞，指摘原裁定認定違誤云云，核係置本案確定判決所
    憑各項事證及所為論述，及原裁定論述於不顧，專憑其主觀
    之見解，及其個人對得聲請再審之新證據之嚴重誤解，重為
    事實之爭執，恣意指摘原裁定，殊無足取。
五、綜上，本件抗告人再審之聲請顯與得聲請再審之法定事由不
    相適合而無理由，客觀上自無通知其到庭陳述意見之必要，
    爰不贅行通知其到庭陳述意見之程序，逕予駁回。
據上論結，應依刑事訴訟法第412條，裁定如主文。
中    華    民    國   111    年    4     月    21    日
                  刑事第六庭審判長法  官  李  錦  樑  
                                  法  官  林  孟  宜  
                                  法  官  吳  淑  惠  
                                  法  官  錢  建  榮  
                                  法  官  蔡  彩  貞  
本件正本證明與原本無異
                                  書記官
中    華    民    國   111    年    4     月    29    日